---
title: "Análise de Dados de pesca de camarão"
author: "Aula Enap"
date: "30 de agosto de 2019"
output: html_document
---

```{r setup, include=FALSE}
knitr::opts_chunk$set(echo = TRUE)
```

Nesse relatório serão analisados dados de pesca de camarões no rio grande do norte

A importação dos dados é feita na forma:
```{r}
planilha <-  read.table(file = "https://raw.githubusercontent.com/cursoRunb/inferencia2019/master/dia1/dadoscamarao.txt",
           header = TRUE, dec = ",")
```


Inicialmente vamos fazer a contagem dos elementos nas variáveis qualitativas

```{r}
summary(planilha$Local)
summary(planilha[,"Sexo"])
```

alternativamente
```{r}
summary(planilha[,1])
summary(planilha[,2])
```

acessar múltiplas colunas de uma vez
```{r}
summary(planilha[,c("Local","Sexo")])
summary(planilha[,c(1,2)])
```

Criando uma tabela de dupla entrada

```{r}
table(planilha$Local,planilha$Sexo)
```


```{r}
planilha[1,]
```


```{r}
planilha[c(1,2,3,100),]
```

Vou fazer um subconjunto somente com os camaroes de Touros
```{r}
sotouro <- droplevels(planilha[planilha$Local=="Touros" | planilha$Local=="DiogoLopes",])
sotouro
```



```{r}
planilha[planilha$Peso>15,]
```

Apresentando as distribuições de frequências em gráficos:
```{r}
pie(table(planilha$Local))
```

```{r}
barplot(table(planilha$Local))
```

```{r}
barplot(table(planilha$Sexo,planilha$Local),beside = T)
```

No conjunto de dados de peso a média é de:
```{r}
mean(planilha$Peso)
```

```{r}
tapply(planilha$Peso,planilha$Sexo,mean)
```

```{r}
tapply(planilha$Peso,paste(planilha$Local,planilha$Sexo),mean)

```

```{r}
hist(planilha$Peso,freq = FALSE)
lines(sort(planilha$Peso),
      dnorm(sort(planilha$Peso),mean(planilha$Peso),sd(planilha$Peso)))
```

```{r}
shapiro.test(planilha$Peso)
```

```{r}
boxplot(planilha$Peso~planilha$Sexo)
```


```{r}
pesomachos <- planilha[planilha$Sexo=="M","Peso"]
pesofemeas <- planilha[planilha$Sexo=="F","Peso"]
t.test(pesomachos,pesofemeas,alternative = "greater",paired = FALSE)
```



```{r}
plot(planilha$Ct,planilha$Peso)
abline(lm(planilha$Peso~planilha$Ct))
cor(planilha$Ct,planilha$Peso)
cor.test(planilha$Ct,planilha$Peso)
```

